臺灣雲林地方法院刑事判決　　　　　　　94年度簡上字第81號
上　訴　人　臺灣雲林地方法院檢察署檢察官
被　　　告　甲○○
上列上訴人因被告竊盜案件，不服本院斗六簡易庭94年度六簡字
第133 號中華民國94年4 月12日第一審簡易判決（聲請簡易判決
處刑書案號：台灣雲林地方法院檢察署94年度偵字第901 號），
提起上訴，及移送併案審理（94年度偵字第951 號），本院管轄
之第二審合議庭判決如下︰
    主  文
上訴駁回。
    事實及理由
一、本案經本院審理結果，認第一審判決認事、用法及量刑均無
    不當，應予維持，除事實欄第3 行「91年11月間假釋出獄」
    ，應更正為「91年10月28日假釋出獄」外，餘均引用第一審
    判決書記載之事實、證據及理由。
二、上訴人即臺灣雲林地方法院檢察署檢察官上訴意旨略以：被
    告甲○○於94年1 月4 日23時10分許，行經雲林縣口湖鄉○
    ○路47號前，見乙○○所有車牌號碼WJ-6227 號自小客車（
    引擎號碼：P0000000D）停 放該處，竟意圖為自己不法之所
    有，持自備鑰匙1 支竊取該車供己使用。嗣於94年1 月6 日
    11時10分許，甲○○駕駛該車行經雲林縣斗南鎮○○○路77
    巷口，與蔡義隆所騎乘之車號KS3-790 號重型機車發生擦撞
    ，致蔡義隆人車倒地，受有脊椎、背部多處擦傷，甲○○於
    肇事後，因心理害怕，竟未停車救助，反而逃逸，嗣經警循
    線查知上情（過失傷害、肇事逃逸部分另由臺灣雲林地方法
    院檢察署檢察官偵辦），因認此部分竊盜事實與簡易判決處
    刑事實，屬連續犯之裁判上一罪關係，原審未及審酌，尚有
    未洽，請求撤銷原審判決，併案審理此部分事實云云。然查
    ：
(一)按犯罪事實應依證據認定之，無證據不得認定其犯罪事實；
    又不能證明被告犯罪者，應諭知無罪之判決，刑事訴訟法第
    154 條第2 項、第301 條第1 項前段分別定有明文。又按刑
    事訴訟法上所謂認定犯罪事實之證據，係指足以認定被告確
    有犯罪行為之積極證據而言，如未能發現相當證據或證據不
    足以證明，自不能以推測或擬制之方法，以為裁判基礎，最
    高法院29年上字第3105號及40年台上字第86號分別著有判例
    可資參照。
(二)本件公訴人認被告甲○○涉犯竊盜罪嫌，無非以： (1)被告
    於駕車發生車禍後，逃離現場，顯係防免竊車事實為警查獲
    ； (2)被害人乙○○於警詢中明確指述上開自小客車遭竊之
    事實； (3)車禍照片，證明被告駕駛贓車發生車禍之事實；
     (4)被告無法提供綽號「阿豐」者之真實年籍姓名及聯絡方
    式，顯係杜撰等資為論據。訊之被告堅決否認有上開竊盜之
    犯行，辯稱：車輛係向綽號「阿豐」之人借用的，是在四湖
    鄉向他借用，伊係駕駛車輛返回斗南拿東西，途中發生車禍
    的，「阿豐」當時在該處打零工，所以與伊認識，案發後伊
    有去找「阿豐」，但都找不到，車禍後伊亦受傷，才離開現
    場就醫等語。
(三)被害人乙○○於警詢中固指述其所有上開自用小客車失竊之
    時間及地點，並指認被告所駕駛肇事之車輛即為其所失竊之
    車輛等情，然依其指述情詞，僅能證明被告所駕駛之車輛為
    被害人所失竊乙節。而卷附現場照片亦僅能證明被告駕駛該
    失竊車輛肇事之現場狀況，均無足佐認上開小客車即為被告
    所竊取之事實。被告並不否認駕駛上開車輛肇事之事實，然
    堅稱：車輛係向綽號「阿豐」者所借用等語。參酌該車輛之
    價值僅約新台幣4 萬元（此為被害人乙○○於警詢中所供陳
    ），應屬老舊型之車輛，價值非高，則與被告不甚熟悉之友
    人「阿豐」願出借被告使用，即非無可能。再駕駛人於肇事
    後離開現場之原因很多，有可能係逃避肇事刑責，有可能係
    因自己受傷急於就醫，被告已陳明係因自己亦受傷急於救醫
    而離開現場，參以本件係因被告在車輛中遺留其行動電話，
    而為警循線通知其到警局說明之情（詳見警詢筆錄），苟被
    告係畏罪逃逸斷無可能留下行動電話之重大線索供警追查，
    是被告辯稱：係因自己受傷急於就醫而離開現場云云，即非
    全然無據。準此，自不能以被告肇事後離開現場之事實，即
    遽予推認其本件竊盜犯行。又被告雖不能提供綽號「阿豐」
    者之真實年籍姓名及聯絡方式，以供本院查證，然被告自警
    、偵訊及本院審理中均堅稱上情，且就借用之情節供述一致
    ，若係臨訟杜撰，應無可能如此相符，被告所辯情詞即不能
    遽予推論係屬虛偽杜撰，公訴人復未就被告涉犯本件竊盜犯
    行為明確之舉證，依上開最高法院判例意旨，自難遽予推測
    或擬制被告涉犯本件竊盜犯行。
(四)綜合上情以觀，公訴人所舉之證據並無足使本院就併案竊盜
    部分為被告有罪之認定，依法本應為併案部分無罪之判決，
    則上開併案審理部分與本案簡易判決處刑事實即無連續犯之
    裁判上一罪關係，上訴人據以提起上訴，請求併案審理，為
    無理由，應予駁回。至併案審理部分是否涉犯贓物罪嫌，應
    退回檢察官另為適法之處理，亦附此敘明。
三、應依刑事訴訟法第455 條之1 第3 項、第373 條、第368 條
    ，判決如主文。
本案經檢察官賴政安到庭執行職務。
中　　華　　民　　國　　94　　年　　12　　月　　14　　日
            刑事第六庭  審判長法  官  趙家光
                              法  官  林俊良
                              法  官  蔡世芳
以上正本證明與原本無異。
本件不得上訴。
                              書記官　蕭應欽
中　　華　　民　　國　　94　　年　　12　　月　　14　　日
